# 请教陈版主：关于质量问题而补发的货物会计处理与税务处理问题

提问人：TommyWang1 时间：2021-12-07 13:39:54
首先公司还在沿用企业会计制度，未实行新企业会计准则，在销售货物后，由于质量问题，公司的实际处理形式有以下三种（ 1 ）客户直接发照片视频等，一眼就能认出损坏不能使用的情况，公司直接补发一个新的货物（原货物未收回），会计处理为进销售费用-赔品费，同时按一定比例计算视同销售收入（货物为外购），缴纳销项税；（ 2 ）客户寄回货物，品质部确认能够修理的，领取的零部件等还是进入销售费用-赔品费（同样视同销售），而换取下来的零件就存放于修理人员处，未有后续管理；（ 3 ）损坏严重，直接领取一个新的货物发给客户，进销售费用-赔品费（视同销售），而换取下来不良货品就存放于修理人员处，未有后续管理。
对于以上三种情况，我的几点困惑，（a）对于以上三种情况是否应该确认视同销售？因为在签订合同时基本都有保修条款，为此产生的费用是否直接进销售费用-修理费即可，不用视同销售？（b）对于（ 2 ）（ 3 ）的情况，换下来的不良零件和不良成品应该重新按原来的价值入库（例如不良品库，调减主营业务成本），待真正报废时进项转出（对这些不良品形成一个后续管理），而新出库的零件或成品按新的价值重新入主营业务成本，根本不牵涉销售费用的事情，同时对于（ 1 ）的情况，是否也应该收回，做重新入库等操作？若收不回的话，新出库的货品按视同销售处理？
可能我的概念有些模糊，望老师能够解答，谢谢！

回答人：chenyiwei
1 、这种赔品不会产生额外的经济资源流入，属于履行质保责任，因此发出时不确认销售收入，按照其成本和增值税销项税额计入销售费用。如果原先就产品质量保证责任确认过预计负债的，则先从该预计负债中列支。
2 、对于（ 2 ）（ 3 ）的情况，换下来的不良零件和不良成品的重新入库价值应为其成本和可变现净值孰低（可能仅为残值），其入库金额可用于冲抵上述销售费用或者补足预计负债。新出库的赔品不再确认收入和成本。